臺灣花蓮地方法院民事裁定  
111年度消債清字第13號
聲  請  人  
即  債務人  李芝錡  
代  理  人  黃健弘律師
上列當事人因消費者債務清理事件聲請清算，本院裁定如下：
    主  文
債務人李芝錡自民國111年6月17日上午8時起開始清算程序。
命司法事務官進行本件清算程序。
    理  由
一、按債務人不能清償債務或有不能清償之虞者，得依本條例所
    定更生或清算程序，清理其債務；債務人對於金融機構負債
    務者，在聲請更生或清算前，應向最大債權金融機構請求協
    商債務清償方案，或向其住、居所地之法院或鄉、鎮、市、
    區調解委員會聲請債務清理之調解。消費者債務清理條例(
    下稱消債條例)第3條、第151條第1項定有明文。次按法院開
    始清算程序之裁定，應載明其年、月、日、時，並即時發生
    效力。前項裁定，不得抗告。法院裁定開始更生或清算程序
    後，得命司法事務官進行更生或清算程序；必要時，得選任
    律師、會計師或其他適當之自然人或法人一人為監督人或管
    理人。為消債條例第83條第1、2項、第16條第1項所明定。
二、聲請意旨略以：聲請人債務總額為新臺幣（下同）2,465,93
    6元，前向鈞院聲請前置調解，但調解不成立（本院111年度
    司消債調字第33號，下稱調解卷），名下無不動產，動產僅
    有1993年出廠本田牌汽車1輛，且已遺失多年。聲請人因罹
    患腰椎脊椎狹窄症、膝部原發性骨關節炎、兩膝關節退化等
    疾病，僅能從事兼職之居家照服員，每月收入約15,000元，
    扣除每月最低生活支出後，已無剩餘款項可清償予債權人，
    故調解不成立，爰聲請清算等語。
三、經查，聲請人主張之上開事實，業據提出蔣博文復健科診所
    診斷證明書、臺灣基督教門諾會醫療財團法人門諾醫院診斷
    證明書、全國財產稅總歸戶財產查詢清單、財團法人金融聯
    合徵信中心當事人綜合信用報告、債務清理條例前置協商專
    用債權人清冊、108及109年度綜合所得稅各類所得資料清單
    、花蓮縣私立康樂居家式服務類長期照顧服務機構110年7至
    12月照顧及專業服務員工薪資表（時薪制）、勞工保險被保
    險人投保資料表為證（本院卷33-35頁、調解卷27-39頁），
    且經本院職權調取聲請人110年之稅務電子閘門明細表（本
    院卷45-47頁），確認其目前之月收入約為15,000元，是聲
    請人前開主張之事實，應堪認為真正。又聲請人每月薪資平
    均約為15,000元，扣除必要生活支出後，已無賸餘，而聲請
    人截至111年5月20日止之債務至少為2,465,936元，且除薪
    資外，亦無其他財產可供清償，況聲請人並非全職工作，復
    有生理上可能導致疼痛無法長時間工作之病情，堪認聲請人
    之收入及財產確不足以履行全部債務，其主張有不能清償債
    務之情事，應可採信。此外，復查無債務人有消費者債務清
    理條例第6條第3項、第8條或第82條第2項所定駁回清算聲請
    之事由存在，故本件聲請人之聲請，洵屬有據。揆諸首揭規
    定及說明，應予開始清算程序，並命司法事務官進行本件清
    算程序。
四、爰裁定如主文。
中　　華　　民　　國　　111 　年　　6 　　月　  17　　日
                  消債法庭    法　官　蔡培元
以上正本係照原本作成。
本件不得抗告。
中　　華　　民　　國　　111 　年　　6 　　月　　17　　日
                              書記官　謝佩真